data/tr_reference.aff
FLAG UTF-8
SFX љ ımak ıtmak/ЄЀћФчШСхжоЮвийЎ ımak
SFX љ umak utmak/ЄЀћФчШСхжоЮвийЎ umak
SFX љ amak atmaksızın amak
SFX љ ımak ıtmaksızın ımak
SFX љ umak utmaksızın umak
SFX љ amak atmakta amak
SFX љ ımak ıtmakta ımak
SFX љ umak utmakta umak
SFX љ amak atmaktadır amak
SFX љ ımak ıtmaktadır ımak
SFX љ umak utmaktadır umak
SFX љ amak atmaktadırlar amak
SFX љ ımak ıtmaktadırlar ımak
SFX љ umak utmaktadırlar umak
SFX љ amak atmaktalar amak
SFX љ ımak ıtmaktalar ımak
SFX љ umak utmaktalar umak
SFX љ amak atmaktalardır amak
SFX љ ımak ıtmaktalardır ımak
SFX љ umak utmaktalardır umak
SFX љ amak atmaktalarsa amak
SFX љ ımak ıtmaktalarsa ımak
SFX љ umak utmaktalarsa umak
SFX љ amak atmaktansa amak
SFX љ ımak ıtmaktansa ımak
SFX љ umak utmaktansa umak
SFX љ amak atmaktasın amak
SFX љ ımak ıtmaktasın ımak
SFX љ umak utmaktasın umak
SFX љ amak atmaktasınız amak
SFX љ ımak ıtmaktasınız ımak
SFX љ umak utmaktasınız umak
SFX љ amak atmaktaydı amak
SFX љ ımak ıtmaktaydı ımak
SFX љ umak utmaktaydı umak
SFX љ amak atmaktaydık amak
SFX љ ımak ıtmaktaydık ımak
SFX љ umak utmaktaydık umak
SFX љ amak atmaktaydılar amak
SFX љ ımak ıtmaktaydılar ımak
SFX љ umak utmaktaydılar umak
SFX љ amak atmaktaydım amak
SFX љ ımak ıtmaktaydım ımak
SFX љ umak utmaktaydım umak
SFX љ amak atmaktaydın amak
SFX љ ımak ıtmaktaydın ımak
SFX љ umak utmaktaydın umak
SFX љ amak atmaktaydınız amak
SFX љ ımak ıtmaktaydınız ımak
SFX љ umak utmaktaydınız umak
SFX љ amak atmaktayken amak
SFX љ ımak ıtmaktayken ımak
SFX љ umak utmaktayken umak
SFX љ amak atmaktaymış amak
SFX љ ımak ıtmaktaymış ımak
SFX љ umak utmaktaymış umak
SFX љ amak atmaktaymışlar amak
SFX љ ımak ıtmaktaymışlar ımak
SFX љ umak utmaktaymışlar umak
SFX љ amak atmaktaymışsın amak
SFX љ ımak ıtmaktaymışsın ımak
SFX љ umak utmaktaymışsın umak
SFX љ amak atmaktaymışsınız amak
SFX љ ımak ıtmaktaymışsınız ımak
SFX љ umak utmaktaymışsınız umak
SFX љ amak atmaktaymışım amak
SFX љ ımak ıtmaktaymışım ımak
SFX љ umak utmaktaymışım umak
SFX љ amak atmaktaymışız amak
SFX љ ımak ıtmaktaymışız ımak
SFX љ umak utmaktaymışız umak
SFX љ amak atmaktaysa amak
SFX љ ımak ıtmaktaysa ımak
SFX љ umak utmaktaysa umak
SFX љ amak atmaktaysak amak
SFX љ ımak ıtmaktaysak ımak
SFX љ umak utmaktaysak umak
SFX љ amak atmaktaysam amak
SFX љ ımak ıtmaktaysam ımak
SFX љ umak utmaktaysam umak
SFX љ amak atmaktaysan amak
SFX љ ımak ıtmaktaysan ımak
SFX љ umak utmaktaysan umak
SFX љ amak atmaktaysanız amak
SFX љ ımak ıtmaktaysanız ımak
SFX љ umak utmaktaysanız umak
SFX љ amak atmaktayslar amak
SFX љ ımak ıtmaktayslar ımak
SFX љ umak utmaktayslar umak
SFX љ amak atmaktayım amak
SFX љ ımak ıtmaktayım ımak
SFX љ umak utmaktayım umak
SFX љ amak atmaktayız amak
SFX љ ımak ıtmaktayız ımak
SFX љ umak utmaktayız umak
SFX љ amak atmalı amak
SFX љ ımak ıtmalı ımak
SFX љ umak utmalı umak
SFX љ amak atmalıdır amak
SFX љ ımak ıtmalıdır ımak
SFX љ umak utmalıdır umak
SFX љ amak atmalıdırlar amak
SFX љ ımak ıtmalıdırlar ımak
SFX љ umak utmalıdırlar umak
SFX љ amak atmalılar amak
SFX љ ımak ıtmalılar ımak
SFX љ umak utmalılar umak
SFX љ amak atmalılardı amak
SFX љ ımak ıtmalılardı ımak
SFX љ umak utmalılardı umak
SFX љ amak atmalılardır amak
SFX љ ımak ıtmalılardır ımak
SFX љ umak utmalılardır umak
SFX љ amak atmalılarmış amak
SFX љ ımak ıtmalılarmış ımak
SFX љ umak utmalılarmış umak
SFX љ amak atmalılarsa amak
SFX љ ımak ıtmalılarsa ımak
SFX љ umak utmalılarsa umak
SFX љ amak atmalısın amak
SFX љ ımak ıtmalısın ımak
SFX љ umak utmalısın umak
SFX љ amak atmalısındır amak
SFX љ ımak ıtmalısındır ımak
SFX љ umak utmalısındır umak
SFX љ amak atmalısınız amak
SFX љ ımak ıtmalısınız ımak
SFX љ umak utmalısınız umak
SFX љ amak atmalısınızdır amak
SFX љ ımak ıtmalısınızdır ımak
SFX љ umak utmalısınızdır umak
SFX љ amak atmalıydı amak
SFX љ ımak ıtmalıydı ımak
SFX љ umak utmalıydı umak
SFX љ amak atmalıydık amak
SFX љ ımak ıtmalıydık ımak
SFX љ umak utmalıydık umak
SFX љ amak atmalıydılar amak
SFX љ ımak ıtmalıydılar ımak
SFX љ umak utmalıydılar umak
SFX љ amak atmalıydım amak
SFX љ ımak ıtmalıydım ımak
SFX љ umak utmalıydım umak
SFX љ amak atmalıydın amak
SFX љ ımak ıtmalıydın ımak
SFX љ umak utmalıydın umak
SFX љ amak atmalıydınız amak
SFX љ ımak ıtmalıydınız ımak
SFX љ umak utmalıydınız umak
SFX љ amak atmalıyken amak
SFX љ ımak ıtmalıyken ımak
SFX љ umak utmalıyken umak
SFX љ amak atmalıymış amak
SFX љ ımak ıtmalıymış ımak
SFX љ umak utmalıymış umak
SFX љ amak atmalıymışlar amak
SFX љ ımak ıtmalıymışlar ımak
SFX љ umak utmalıymışlar umak
SFX љ amak atmalıymışsın amak
SFX љ ımak ıtmalıymışsın ımak
SFX љ umak utmalıymışsın umak
SFX љ amak atmalıymışsınız amak
SFX љ ımak ıtmalıymışsınız ımak
SFX љ umak utmalıymışsınız umak
SFX љ amak atmalıymışım amak
SFX љ ımak ıtmalıymışım ımak
SFX љ umak utmalıymışım umak
SFX љ amak atmalıymışız amak
SFX љ ımak ıtmalıymışız ımak
SFX љ umak utmalıymışız umak
SFX љ amak atmalıysa amak
SFX љ ımak ıtmalıysa ımak
SFX љ umak utmalıysa umak
SFX љ amak atmalıysak amak
SFX љ ımak ıtmalıysak ımak
SFX љ umak utmalıysak umak
SFX љ amak atmalıysam amak
SFX љ ımak ıtmalıysam ımak
SFX љ umak utmalıysam umak
SFX љ amak atmalıysan amak
SFX љ ımak ıtmalıysan ımak
SFX љ umak utmalıysan umak
SFX љ amak atmalıysanız amak
SFX љ ımak ıtmalıysanız ımak
SFX љ umak utmalıysanız umak
SFX љ amak atmalıyslar amak
SFX љ ımak ıtmalıyslar ımak
SFX љ umak utmalıyslar umak
SFX љ amak atmalıyım amak
SFX љ ımak ıtmalıyım ımak
SFX љ umak utmalıyım umak
SFX љ amak atmalıyımdır amak
SFX љ ımak ıtmalıyımdır ımak
SFX љ umak utmalıyımdır umak
SFX љ amak atmalıyız amak
SFX љ ımak ıtmalıyız ımak
SFX љ umak utmalıyız umak
SFX љ amak atmalıyızdır amak
SFX љ ımak ıtmalıyızdır ımak
SFX љ umak utmalıyızdır umak
SFX љ amak atmam amak
SFX љ ımak ıtmam ımak
SFX љ umak utmam umak
SFX љ amak atmama amak
SFX љ ımak ıtmama ımak
SFX љ umak utmama umak
SFX љ amak atmama/ІѝѵФчѤѢхжоЮвийЎ amak
SFX љ ımak ıtmama/ІѝѵФчѤѢхжоЮвийЎ ımak
SFX љ umak utmama/ІѝѵФчѤѢхжоЮвийЎ umak
SFX љ amak atmamadan amak
SFX љ ımak ıtmamadan ımak
SFX љ umak utmamadan umak
SFX љ amak atmamak amak
SFX љ ımak ıtmamak ımak
SFX љ umak utmamak umak
SFX љ amak atmamak/ЄЀћФчШСхжоЮвийЎ amak
SFX љ ımak ıtmamak/ЄЀћФчШСхжоЮвийЎ ımak
SFX љ umak utmamak/ЄЀћФчШСхжоЮвийЎ umak
SFX љ amak atmamaksızın amak
SFX љ ımak ıtmamaksızın ımak
SFX љ umak utmamaksızın umak
SFX љ amak atmamakta amak
SFX љ ımak ıtmamakta ımak
SFX љ umak utmamakta umak
SFX љ amak atmamaktadır amak
SFX љ ımak ıtmamaktadır ımak
SFX љ umak utmamaktadır umak
SFX љ amak atmamaktadırlar amak
SFX љ ımak ıtmamaktadırlar ımak
SFX љ umak utmamaktadırlar umak
SFX љ amak atmamaktalar amak
SFX љ ımak ıtmamaktalar ımak
SFX љ umak utmamaktalar umak
SFX љ amak atmamaktalardır amak
SFX љ ımak ıtmamaktalardır ımak
SFX љ umak utmamaktalardır umak
SFX љ amak atmamaktalarsa amak
SFX љ ımak ıtmamaktalarsa ımak
SFX љ umak utmamaktalarsa umak
SFX љ amak atmamaktansa amak
SFX љ ımak ıtmamaktansa ımak
SFX љ umak utmamaktansa umak
SFX љ amak atmamaktasın amak
SFX љ ımak ıtmamaktasın ımak
SFX љ umak utmamaktasın umak
SFX љ amak atmamaktasınız amak
SFX љ ımak ıtmamaktasınız ımak
SFX љ umak utmamaktasınız umak
SFX љ amak atmamaktaydı amak
SFX љ ımak ıtmamaktaydı ımak
SFX љ umak utmamaktaydı umak
SFX љ amak atmamaktaydık amak
SFX љ ımak ıtmamaktaydık ımak
SFX љ umak utmamaktaydık umak
SFX љ amak atmamaktaydılar amak
SFX љ ımak ıtmamaktaydılar ımak
SFX љ umak utmamaktaydılar umak
SFX љ amak atmamaktaydım amak
SFX љ ımak ıtmamaktaydım ımak
SFX љ umak utmamaktaydım umak
SFX љ amak atmamaktaydın amak
SFX љ ımak ıtmamaktaydın ımak
SFX љ umak utmamaktaydın umak
SFX љ amak atmamaktaydınız amak
SFX љ ımak ıtmamaktaydınız ımak
SFX љ umak utmamaktaydınız umak
SFX љ amak atmamaktayken amak
SFX љ ımak ıtmamaktayken ımak
SFX љ umak utmamaktayken umak
SFX љ amak atmamaktaymış amak
SFX љ ımak ıtmamaktaymış ımak
SFX љ umak utmamaktaymış umak
SFX љ amak atmamaktaymışlar amak
SFX љ ımak ıtmamaktaymışlar ımak
SFX љ umak utmamaktaymışlar umak
SFX љ amak atmamaktaymışsın amak
SFX љ ımak ıtmamaktaymışsın ımak
SFX љ umak utmamaktaymışsın umak
SFX љ amak atmamaktaymışsınız amak
SFX љ ımak ıtmamaktaymışsınız ımak
SFX љ umak utmamaktaymışsınız umak
SFX љ amak atmamaktaymışım amak
SFX љ ımak ıtmamaktaymışım ımak
SFX љ umak utmamaktaymışım umak
SFX љ amak atmamaktaymışız amak
SFX љ ımak ıtmamaktaymışız ımak
SFX љ umak utmamaktaymışız umak
SFX љ amak atmamaktaysa amak
SFX љ ımak ıtmamaktaysa ımak
SFX љ umak utmamaktaysa umak
SFX љ amak atmamaktaysak amak
SFX љ ımak ıtmamaktaysak ımak
SFX љ umak utmamaktaysak umak
SFX љ amak atmamaktaysam amak
SFX љ ımak ıtmamaktaysam ımak
SFX љ umak utmamaktaysam umak
SFX љ amak atmamaktaysan amak
SFX љ ımak ıtmamaktaysan ımak
SFX љ umak utmamaktaysan umak
SFX љ amak atmamaktaysanız amak
SFX љ ımak ıtmamaktaysanız ımak
SFX љ umak utmamaktaysanız umak
SFX љ amak atmamaktayslar amak
SFX љ ımak ıtmamaktayslar ımak
SFX љ umak utmamaktayslar umak
SFX љ amak atmamaktayım amak
SFX љ ımak ıtmamaktayım ımak
SFX љ umak utmamaktayım umak
SFX љ amak atmamaktayız amak
SFX љ ımak ıtmamaktayız ımak
SFX љ umak utmamaktayız umak
SFX љ amak atmamalı amak
SFX љ ımak ıtmamalı ımak
SFX љ umak utmamalı umak
SFX љ amak atmamalıdır amak
SFX љ ımak ıtmamalıdır ımak
SFX љ umak utmamalıdır umak
SFX љ amak atmamalılar amak
SFX љ ımak ıtmamalılar ımak
SFX љ umak utmamalılar umak
SFX љ amak atmamalılardır amak
SFX љ ımak ıtmamalılardır ımak
SFX љ umak utmamalılardır umak
SFX љ amak atmamalılarsa amak
SFX љ ımak ıtmamalılarsa ımak
SFX љ umak utmamalılarsa umak
SFX љ amak atmamalısın amak
SFX љ ımak ıtmamalısın ımak
SFX љ umak utmamalısın umak
SFX љ amak atmamalısındır amak
SFX љ ımak ıtmamalısındır ımak
SFX љ umak utmamalısındır umak
SFX љ amak atmamalısınız amak
SFX љ ımak ıtmamalısınız ımak
SFX љ umak utmamalısınız umak
SFX љ amak atmamalısınızdır amak
SFX љ ımak ıtmamalısınızdır ımak
SFX љ umak utmamalısınızdır umak
SFX љ amak atmamalıydı amak
SFX љ ımak ıtmamalıydı ımak
SFX љ umak utmamalıydı umak
SFX љ amak atmamalıydık amak
SFX љ ımak ıtmamalıydık ımak
SFX љ umak utmamalıydık umak
SFX љ amak atmamalıydılar amak
SFX љ ımak ıtmamalıydılar ımak
SFX љ umak utmamalıydılar umak
SFX љ amak atmamalıydım amak
SFX љ ımak ıtmamalıydım ımak
SFX љ umak utmamalıydım umak
SFX љ amak atmamalıydın amak
SFX љ ımak ıtmamalıydın ımak
SFX љ umak utmamalıydın umak
SFX љ amak atmamalıydınız amak
SFX љ ımak ıtmamalıydınız ımak
SFX љ umak utmamalıydınız umak
SFX љ amak atmamalıyken amak
SFX љ ımak ıtmamalıyken ımak
SFX љ umak utmamalıyken umak
SFX љ amak atmamalıysa amak
SFX љ ımak ıtmamalıysa ımak
SFX љ umak utmamalıysa umak
SFX љ amak atmamalıysak amak
SFX љ ımak ıtmamalıysak ımak
SFX љ umak utmamalıysak umak
SFX љ amak atmamalıysam amak
SFX љ ımak ıtmamalıysam ımak
SFX љ umak utmamalıysam umak
SFX љ amak atmamalıysan amak
SFX љ ımak ıtmamalıysan ımak
SFX љ umak utmamalıysan umak
SFX љ amak atmamalıysanız amak
SFX љ ımak ıtmamalıysanız ımak
SFX љ umak utmamalıysanız umak
SFX љ amak atmamalıyslar amak
SFX љ ımak ıtmamalıyslar ımak
SFX љ umak utmamalıyslar umak
SFX љ amak atmamalıyım amak
SFX љ ımak ıtmamalıyım ımak
SFX љ umak utmamalıyım umak
SFX љ amak atmamalıyımdır amak
SFX љ ımak ıtmamalıyımdır ımak
SFX љ umak utmamalıyımdır umak
SFX љ amak atmamalıyız amak
SFX љ ımak ıtmamalıyız ımak
SFX љ umak utmamalıyız umak
SFX љ amak atmamalıyızdır amak
SFX љ ımak ıtmamalıyızdır ımak
SFX љ umak utmamalıyızdır umak
SFX љ amak atmamayıncaya amak
SFX љ ımak ıtmamayıncaya ımak
SFX љ umak utmamayıncaya umak
SFX љ amak atmamaz amak
SFX љ ımak ıtmamaz ımak
SFX љ umak utmamaz umak
SFX љ amak atmamaz/ЄЀћФчШСхжоЮвийЎ amak
SFX љ ımak ıtmamaz/ЄЀћФчШСхжоЮвийЎ ımak
SFX љ umak utmamaz/ЄЀћФчШСхжоЮвийЎ umak
SFX љ amak atmamazken amak
SFX љ ımak ıtmamazken ımak
SFX љ umak utmamazken umak
SFX љ amak atmamdır amak
SFX љ ımak ıtmamdır ımak
SFX љ umak utmamdır umak
SFX љ amak atmamış amak
SFX љ ımak ıtmamış ımak
SFX љ umak utmamış umak
SFX љ amak atmamış/ЄЀћФчШСхжоЮвийЎ amak
SFX љ ımak ıtmamış/ЄЀћФчШСхжоЮвийЎ ımak
SFX љ umak utmamış/ЄЀћФчШСхжоЮвийЎ umak
SFX љ amak atmamışlar amak
SFX љ ımak ıtmamışlar ımak
